臺灣臺中地方法院刑事判決
110年度易字第1502號
公  訴  人  臺灣臺中地方檢察署檢察官
被      告  李憲東


上列被告因妨害名譽案件，經檢察官提起公訴（109年度偵字第
38087號），本院判決如下：
    主  文
李憲東犯公然侮辱罪，處罰金新臺幣參仟元，如易服勞役，以新
臺幣壹仟元折算壹日。
    犯罪事實
一、緣吳麗玲自民國106年9月起，發現其前往臺中市豐原地區之
    餐飲店、咖啡店、便利商店、量販店等處時，李憲東會出現
    在其周圍，吳麗玲並因之數次質問李憲東為何要跟蹤其而生
    齟齬。李憲東與吳麗玲於109年7月30日下午4時40分許，在
    臺中市○○區○○路000號愛買量販店，又再次相遇，嗣李憲東
    在上址量販店停車場欲牽腳踏車離去時，吳麗玲乃持手機對
    李憲東錄影蒐證，並指責李憲東為何要一直跟蹤其、太可惡
    ，且表示已報警處理，要李憲東不要離開，李憲東即心生不
    滿，竟基於公然侮辱之單一接續犯意，在不特定多數人得共
    見共聞之上址量販店停車場，公然對吳麗玲接續辱罵：「王
    八蛋」、「趕快去吃藥」、「神經病」等語（起訴書漏載「
    神經病」，應予補充），足以貶損吳麗玲之人格及名譽。
二、案經吳麗玲訴由臺中市政府警察局豐原分局報告臺灣臺中地
    方檢察署檢察官偵查起訴。
    理  由
一、證據能力方面：
    按被告以外之人於審判外之陳述，雖不符刑事訴訟法第159
    條之1至第159條之4之規定，而經當事人於審判程序同意作
    為證據，法院審酌該言詞陳述或書面陳述作成時之情況，認
    為適當者，亦得為證據。當事人、代理人或辯護人於法院調
    查證據時，知有第159條第1項不得為證據之情形，而未於言
    詞辯論終結前聲明異議者，視為有前項之同意，刑事訴訟法
    第159條之5定有明文。而其立法意旨在於傳聞證據未經當事
    人之反對詰問予以核實，乃予排斥。惟若當事人已放棄對原
    供述人之反對詰問權，於審判程序表明同意該等傳聞證據可
    作為證據，基於尊重當事人對傳聞證據之處分權，及證據資
    料愈豐富，愈有助於真實發見之理念，此時，法院自可承認
    該傳聞證據之證據能力。經查，本判決所引用下列各項以被
    告以外之人於審判外之陳述為證據方法之證據能力，業經本
    院於審判期日時予以提示並告以要旨，而檢察官、被告李憲
    東均未爭執證據能力（見本院卷第57頁），且迄至本院言詞
    辯論終結前均未聲明異議。本院審酌該等資料之製作、取得
    ，尚無違法不當之情形，且均為證明犯罪事實存否所必要，
    認為以之作為證據應屬適當，揆諸上開規定，自均具證據能
    力。
二、訊據被告對於上開犯罪事實具狀坦承犯行（見本院卷第71至
    73頁），經查：
　㈠復有被告於警詢、偵查、本院審理時之供述在卷可稽〈見臺灣
    臺中地方檢察署109年度偵字第38087號卷（下稱偵卷）第19
    至21、59至63頁、本院卷第57、58、62頁〉，並有證人即告
    訴人吳麗玲於警詢、偵查中之證述在卷可證（見偵卷第23至
    25、59至63頁），且有告訴人吳麗玲所提出手機錄影檔案及
    本院審理時當庭勘驗前揭手機錄影畫面之勘驗結果、前揭手
    機錄影畫面擷取照片附卷可憑（見本院卷第27至45、58至61
    頁）。足認被告之自白與事實相符，堪以認定。
　㈡被告於上開時間，係前往上址量販店購物，固經被告於本院
    審理時陳述在卷（見本院卷第57、58頁），並有被告提出之
    電子發票證明聯暨銷售明細影本在卷可查（見偵卷第45頁）
    。然被告與告訴人吳麗玲前已多次在臺中市豐原地區之餐飲
    店、咖啡店、便利商店、量販店等處相遇，且告訴人吳麗玲
    並因之數次質問被告為何要跟蹤其而生齟齬等情，業據被告
    於本院審理時自陳在卷（見本院卷第57、58、62頁），復有
    告訴人吳麗玲於偵查中所提出之其以手機拍照蒐證有關其前
    往臺中市豐原地區之餐飲店、咖啡店、便利商店、量販店等
    處時，被告出現在其周圍之照片在卷可參（見偵卷第
　　91、93、97頁），則被告與告訴人吳麗玲於109年7月30日下
    午4時40分許，在上址量販店停車場再次相遇時，被告縱認
    自己並無跟蹤告訴人吳麗玲之情形，亦應以合法理性方式處
    理事情，詎被告竟在不特定多數人得共見共聞之上址量販店
    停車場，公然對告訴人吳麗玲接續辱罵：「王八蛋」、「趕
    快去吃藥」、「神經病」等語，依社會通念及一般人之認知
    ，該等言語足以使人難堪，有貶抑他人人格、名譽等社會評
    價之意味，顯屬侮辱之言語甚明，已足以貶損告訴人吳麗玲
    之人格及名譽。
　㈢綜上，本案事證明確，被告前揭犯行洵堪認定，應予依法論
    科。
三、論罪科刑：
  ㈠核被告所為，係犯刑法第309條第1項之公然侮辱罪。
  ㈡被告於上開時間、地點，接續以上開言語辱罵告訴人吳麗玲
    之犯行，係於密切接近之時地實施，且係侵害同一之法益，
    各行為之獨立性極為薄弱，依一般社會健全觀念，在時間差
    距上，難以強行分開，在主觀上顯係基於單一之犯意，接續
    多次公然侮辱，應認係屬接續犯，而為包括之一罪。
  ㈢爰審酌被告與告訴人吳麗玲前已多次在臺中市豐原地區之餐
    飲店、咖啡店、便利商店、量販店等處相遇，且因告訴人吳
    麗玲多次質問被告為何要跟蹤其而生齟齬，而於上開時間、
    地點又再次相遇時，被告縱認自己僅係前往上址量販店購物
    ，並無跟蹤告訴人吳麗玲之情形，亦應以合法理性方式溝通
    及處理事情，然被告未能克制自己之情緒，竟以前揭方式公
    然侮辱告訴人吳麗玲，法治觀念薄弱，實予非難，並衡酌本
    案係因告訴人吳麗玲懷疑被告有跟蹤其之情事，而在上址量
    販店停車場先一再指責被告「跟蹤其」、「太可惡」，被告
    乃為上開犯行等本案發生經過，有上開勘驗結果在卷可參（
    見本院卷第58至61頁），及被告本案犯罪之動機、目的、手
    段、犯罪後之態度、未與告訴人吳麗玲和解或成立調解，亦
    未賠償告訴人吳麗玲，暨告訴人吳麗玲所生之損害，且兼衡
    被告之教育智識程度、家庭、生活狀況（詳見本院卷第67頁
    ），又被告前無任何刑事前科紀錄，有臺灣高等法院被告前
    案紀錄表附卷可查等一切情狀，量處如主文所示之刑，並諭
    知易服勞役之折算標準。 
　㈣被告雖具狀請求本院對其宣告緩刑等語（見本院卷第71至73
    頁），惟被告並未與告訴人吳麗玲達成和解或成立調解，是
    本院認不適宜對被告為緩刑之宣告，併此說明。　　
據上論斷，應依刑事訴訟法第299條第1項前段，刑法第309條第1
項、第42條第3項前段，刑法施行法第1條之1第1項，判決如主文
。
本案經檢察官楊凱婷提起公訴，檢察官宋恭良到庭執行職務。
中　　華　　民　　國　　110 　年　　9 　　月　　9 　　日
                  刑事第六庭    法  官  黃佳琪
以上正本證明與原本無異。
如不服本判決，應於送達判決後20日內向本院提出上訴書狀，並
應敘述具體理由；其未敘述上訴理由者，應於上訴期間屆滿後20
日內向本院補提理由書（均須按他造當事人之人數附繕本）「切
勿逕送上級法院」。
告訴人或被害人對於判決如有不服具備理由請求檢察官上訴者，
其上訴期間之計算係以檢察官收受判決正本之日期為準。
                                書記官  顏偉林
中　　華　　民　　國　　110 　年　　9 　　月　　9 　　日

附錄論罪科刑法條：
中華民國刑法第309條
公然侮辱人者，處拘役或9千元以下罰金。
以強暴犯前項之罪者，處1年以下有期徒刑、拘役或1萬5千元以
下罰金。